【裁判字號】    90,易緝,70
【裁判日期】    900726
【裁判案由】    毒品危害防制條例
【裁判全文】
臺灣臺南地方法院刑事判決                            九十年度易緝字第七號
    公  訴  人  臺灣台南地方法院檢察署檢察官
    被      告  甲○○
右列被告因毒品危害防制條例案件，經檢察官提起公訴，（八十九年度毒偵字第二八
四四號、第二九七二號），及同署檢察官移送併辦（九十年度毒偵字第二七號），本
院判決如左：
    主  文
甲○○連續施用第二級毒品，累犯，處有期徒刑壹年。
    事  實
一、甲○○曾於民國八十六年間因違反麻醉藥品管理條例案件，經本院判處有期徒刑
    六月確定，於八十七年十二月二十九日執行完畢，復於八十七年五月初某日起至
    八十七年七月二十五日止，因施用毒品案件，經本院於八十七年八月十二日以八
    十七年度毒聲字第三四五號裁定送台灣台南看守所附設勒戒處所觀察、勒戒後，
    認無繼續施用毒品之傾向，由台灣台南地方法院檢察署檢察官於八十七年九月二
    十二日以八十七年度偵字第九一ＯＯ號不起訴處分確定。復於八十八年間，再因
    毒品危害防制條例案件，經本院以八十八年度毒聲字第三五一八號裁定送台灣台
    南看守所附設勒戒處所觀察、勒戒後，認有繼續施用毒品之傾向，再由本院以八
    十九年度毒聲字第六二一號裁定令入戒治處所施以強制戒治，同時因二犯毒品危
    害防制條例案件，經本院以八十九年易字第七○五號判處有期徒刑六月確定，復
    因自八十九年四月十三日起送台灣台南戒治所強制戒治，屆滿三月，其成效經評
    定為合格，無繼續戒治之必要，而於八十九年八月十八日經本院裁定停止戒治，
    所餘戒治期間，付保護管束，詎甲○○仍不知悔改，在保護管束期間，另基於概
    括犯意，自八十九年十月十八日或前三日起至同年十一月二十四日止，連續多次
    在台南縣歸仁鄉○○村○○路九九○號家中，以將第二級毒品安非他命置於燈炮
    （未扣案）內再於其下點火燒烤生煙之方式施用第二級毒品安非他命，嗣先後於
    附表所示之時間至臺灣台南地方法院檢察署檢察官觀護人室接受採尿，經觀護人
    將其尿液送驗後，發現有安非他命陽性反應而查獲上情。
二、案經臺灣台南地方法院檢察署觀護人室向該署察官告發偵查起訴。
    理  由
一、訊據被告甲○○就於右揭時地連續非法施用第二級毒品安非他命多次等情，坦承
    不諱，且其歷次經臺灣台南地方法院檢察署觀護人室採尿液送檢驗均呈安非他命
    陽性反應，有長榮管理學院出具之尿液檢驗報告書三紙在卷足按，被告自白核與
    事實相符，本案事證明確，被告施用毒品之犯行堪予認定。
二、查被告於八十七年五月初某日起至八十七年七月二十五日止，因施用毒品案件，
    經本院於八十七年八月十二日以八十七年度毒聲字第三四五號裁定送台灣台南看
    守所附設勒戒處所觀察、勒戒後，認無繼續施用毒品之傾向，由台灣台南地方法
    院檢察署檢察官於八十七年九月二十二日以八十七年度偵字第九一ＯＯ號不起訴
    處分確定。復於八十八年間，再因毒品危害防制條例案件，經本院以八十八年度
    毒聲字第三五一八號裁定送台灣台南看守所附設勒戒處所觀察、勒戒後，認有繼
    續施用毒品之傾向，由本院以八十九年度毒聲字第六二一號裁定令入戒治處所施
    以強制戒治，同時因二犯毒品危害防制條例案件，經院以八十九年易字第七○五
    號判處有期徒刑六月確定月確定在案。惟被告因另自八十九年四月十三日起送台
    灣台南戒治所強制戒治，屆滿三月後，因其成效經評定為合格，無繼續戒治之必
    要，而於八十九年八月十八日經本院裁定停止戒治，所餘戒治期間，付保護管束
    ，有台灣高等法院被告全國前案紀錄表在卷可查，故被告於停止戒治後，即應認
    已戒除毒癮。今被告在保護管束期間，另犯本件施用毒品案件，顯難認與前開二
    犯施用毒品案件，係基於同一概括犯意，而屬另行起意，要係五年內三犯毒品危
    害防制條例第十條第二項之罪，合先敘明。
三、核被告所為，係犯毒品危害防制條例第十條第二項之罪。被告先後多次犯行，時
    間緊接，犯罪構成要件相同，顯均係基於概括之犯意反覆為之，應依連續犯之規
    定論以一罪並加重其刑。至被告非法持有安非他命之低度行為，已分為其進而施
    用之高度行為所吸收，不復另論。另查被告前於八十六年間因違反麻醉藥品管理
    條例案件，經本院判處有期徒刑六月確定，於八十七年十二月二十九日執行完畢
    ，有台灣高等法院被告全國前案紀錄表在卷可按，是被告於刑之執行完畢後，五
    年之內再犯本件有期徒刑以上之罪，為累犯，應遞加重其刑。爰審酌被告犯罪之
    動機、目的、所生危害，及其多次施用毒品分經檢察官先後不起訴處分及本院判
    刑確定後，仍不知戒除毒癮，暨犯罪後坦承犯行態度良好等一切情狀，量處如主
    文所示之刑，以資懲儆。又被告供施用第二級毒品安非他命之工具燈炮，並未扣
    案，為免將來沒收困難，爰不另諭知宣告沒收。
四、被告於附表編號三時地經臺灣台南地方法院檢察署觀護人室採尿液送檢驗呈安非
    他命陽性反應，而查獲施用第二級毒品安非他命犯行部分，即檢察官以九十年度
    毒偵字第八九七號移送併辦施用安非他命部分，雖未據檢察官起訴，惟與前開起
    訴部分，有連續犯裁判上一罪關係，本院自得併予審理，附此敘明。
五、再檢察官同時以九十年度毒偵字第八九七號移送併辦被告施用毒品海洛因部分，
    與上開有罪部分，其犯罪構成要件有異，顯難認有連續犯裁判上一罪之關係，應
    退回檢察官另行依法處理，附此敘明。
據上論斷，應依刑事訴訟法第二百九十九條第一項前段，毒品危害防制條例第十條第
二項，刑法第十一條前段、第五十六條、第四十七條，判決如主文。
中      華      民      國      九十      年      七      月    二十六  日
                                  臺灣臺南地方法院刑事第四庭
                                      法  官      鄧  希  賢
右正本證明與原本無異。
如不服本判決，應於判決送達後十日內向本院提出上訴狀( 應附繕本 )。
                                      書記官      陳  美  蓉
中      華      民      國      九十      年      七      月    二十六  日
附表
┌────┬────────┬──────┬──────────────┐
│編號    │偵查案號        │查獲時間    │查獲地點                    │
├────┼────────┼──────┼──────────────┤
│一      │八十九年度毒偵字│八十九年十月│至臺灣台南地方法院檢察署觀護│
│        │第二八四四號    │十八日      │人室報到採尿送驗查獲        │
│        │                │            │                            │
├────┼────────┼──────┼──────────────┤
│二      │八十九年度毒偵字│八十九年十一│同右                        │
│        │第二九七二號    │月十日      │                            │
│        │                │            │                            │
├────┼────────┼──────┼──────────────┤
│三      │九十年度毒偵字第│八十九年十一│同右                        │
│        │二七號          │月二十四日  │                            │
│        │    │            │                            │
└────┴────────┴──────┴──────────────┘
附錄法條：
毒品危害防制條例第十條第二項
施用第二級毒品者，處三年以下有期徒刑。


司法院資訊處製作；財團法人民間司法改革基金會備份。
